Responsable stratégie digitale + de 15 ans d'expérience internationale B2B2C



+33 (0) 7 84 28 88 05 - Lyon lionel.gentil@icloud.com



Fort d'une longue expérience de pilotage de projets internationaux dans la communication digitale et l'e-Commerce au sein de startup technologiques et de multinationales, j'excelle à valoriser la marque tout en favorisant la performance commerciale.

Expérience professionnelle

2015-2017 RESPONSABLE DE LA STRATEGIE DIGITALE, SIGFOX, SIEGE MONDIAL, TOULOUSE, FR



Définition et mise en place de la nouvelle stratégie de marque au travers du Web

- Refonte totale de 3 sites web globaux (multi-lingues)
- Redéfinition de la communication sur supports presse, **social Media**, web et partenaires
- Sourcing d'une nouvelle agence Web (eMakina) et son suivi : + 24% de trafic vs. 2015

2008-2015 RESPONSABLE MERCHANDISING & TRAFIC, SONY EUROPE, SONY STORE ONLINE, BRUXELLES



Planning puis coordination du concept jusqu'à la publication dans 19 pays, 13 langues

- Création du département Merchandising 2 merchandisers + 1 Campaign manager
- Campagnes **360°** : jusqu'à **30%** du CA généré par ces campagnes (pré-commandes...)
- Unification des messages pour les campagnes globales, européennes et locales
- Pilotage du **Budget** : 1.3M€ Newsletter, affiliation, display, PPC, designers, traduction...
- Gestion de l'agence trafic à Londres pour optimisation du ROI affiliation, Display & Search

2004-2008 Marketing Program manager, APPLE Europe, Paris/Les Ulis, FR



Responsable du Merchandising de l'Apple Store online : +300% de trafic sur la période

- Conception de bundles spécifiques online & guides de solutions (50+ actions/an/segment)
- Implémentation de Black Friday en Europe : 55 000 ventes en 1 jour
- Programmes de **fidélisation** avec des campagnes emailing ciblées **(x11** sur la période)
- 10 évènements commerciaux organisés UK/FR/DE :
- Apple Expo Paris 2007 : **4.56M\$ de CA** en 5 jours. Mieux que le Store de la 5^{ème} avenue!

2001-2004 CHEF DE PRODUIT PRODUITS TIERS (3PP), APPLE EUROPE, PARIS/LES ULIS, FR

• Accroissement du chiffre d'affaires de 150k\$ à 2M\$/mois en moins de 3 ans.

1999-2001 RESPONSABLE DE CATEGORIE TECH CIAO.COM / CHEF DE PRODUIT MOBILES BOSCH FRANCE

Langues étrangères et logiciels

		•	
Anglais : co	urant		Office, SAP R/3, Omniture,
Allemand:	études e	n Allemagne (B2)	Google Analytics, Final Cut Pro

Formation

1995-1999	BetriebsWirtschaftLehre (BWL) – Ecole de management Münster Universität (FH), Allemagne
1993-1995	DUT Tech de Co – Ventes et marketing, Université Lyon I, France